臺灣高等法院刑事判決
110年度上訴字第2983號
上  訴  人  臺灣新北地方檢察署檢察官
被      告  李庭瑋



上列上訴人因被告犯傷害等案件，不服臺灣新北地方法院110年
度審訴字第434號，中華民國110年6月9日第一審判決（起訴案號
：臺灣新北地方檢察署109年度偵字第9169號），提起上訴，本
院判決如下：
    主  文
上訴駁回。
    事實及理由
一、本案經本院審理結果，認原審以被告李庭瑋與蘇文隆、陳建
    勳、黃柏翔、蘇文昌(蘇文隆、陳建勳、黃柏翔、蘇文昌四
    人業經本院於民國110年11月25日判決)共犯刑法第302條之
    剝奪他人行動自由罪，判處拘役20日，並諭知易科罰金折算
    標準，另其雖另涉犯刑法第277條第1項之普通傷害罪，惟因
    告訴人業已撤回此部分之告訴，且公訴意旨認此部分與前揭
    論罪科刑部分有裁判上一罪之關係，爰不另為無罪之諭知，
    核其認事用法及量刑均無不當，應予維持。除證據部分應補
    充告訴人之請求撤回上訴狀及告訴人於本院110年11月25日
    審理時陳稱:錢都賠了，伊對原審之量刑沒有意見等語外，
    其餘均引用第一審判決書記載之事實、證據及理由（詳如附
    件）。
二、檢察官上訴意旨略以:本件係依告訴人之請求提起上訴，被
    告李庭瑋未依約定給付和解金額，出爾反爾，未依約履行和
    解條件，告訴人係誤認和解條件而撤回告訴，是實有再行確
    認之必要；再者，本件被告李庭瑋惡性非輕，且拒未履行和
    解條件，原審對被告李庭瑋量刑實屬過輕等語。經查:
　㈠被告李庭瑋及蘇文隆、陳建勳、黃柏翔、蘇文昌與告訴人於
    原審確有成立和解，雙方並約定被告李庭瑋及蘇文隆、陳建
    勳、黃柏翔、蘇文昌應給付告訴人新臺幣(下同)64,000元，
    除於當日給付4,000元外，餘款部分應以分期付款方式為之
    ，此有調解筆錄1份在卷足憑。而被告李庭瑋與蘇文隆、陳
    建勳、黃柏翔、蘇文昌確已依約給付，此業據告訴人於本院
    110年11月25日審理時陳述明確，並有其所撰寫之撤回上訴
    狀1紙在卷足憑，是足徵被告李庭瑋確與蘇文隆、陳建勳、
    黃柏翔、蘇文昌已依約履行和解條件無訛，要無上訴意旨指
    稱之未依約履行和解條件之情事。
　㈡按量刑之輕重本屬法院依職權裁量之事項，亦即法官在有罪
    判決時如何量處罪刑，甚或是否宣告緩刑，係實體法賦予審
    理法官就個案裁量之刑罰權事項，準此，法官行使此項裁量
    權，自得依據個案情節，參酌刑法第57條各款例示之犯罪情
    狀，於法定刑度內量處被告罪刑；除有逾越該罪法定刑或法
    定要件，或未能符合法規範體系及目的，或未遵守一般經驗
    及論理法則，或顯然逾越裁量，或濫用裁量等違法情事以外
    ，自不得任意指摘其量刑違法。本件原審於量刑時已審酌被
    告李庭瑋之犯罪之動機、目的、手段、家庭生活經濟狀況等
    各節，已就刑法第57條各款事由予以審酌。又被告李庭瑋所
    犯刑法第302條第1 項之妨害自由罪之法定刑度為5年以下有
    期徒刑、拘役或9千元以下罰金，原審就被告李庭瑋本件所
    為妨害自由犯行，判處拘役20日之刑度，係在法定刑度內，
    酌量科刑，無顯然失當或違反公平、比例及罪刑相當原則者
    ，亦無偏執一端，致明顯失出失入情形，上訴意旨指述原審
    法院量刑過輕乙節，為無理由，應予駁回。
據上論斷，應依刑事訴訟法第368條、第373條，判決如主文。　
本案經檢察官許宏緯提起公訴，檢察官黃明絹提起上訴，檢察官
李叔芬到庭執行職務。
中　　華　　民　　國　　111 　年　　2 　　月　　17　　日
                  刑事第四庭    審判長法　官  陳筱珮
                                      法　官  羅郁婷
                                      法　官  柯姿佐
以上正本證明與原本無異。
如不服本判決，應於收受送達後20日內向本院提出上訴書狀，其
未敘述上訴之理由者並得於提起上訴後20日內向本院補提理由書
（均須按他造當事人之人數附繕本）「切勿逕送上級法院」。
                                      書記官  許銘顯
中　　華　　民　　國　　111 　年　　2 　　月　　18　　日